# 求助陈版主，应收票据贴现终止确认，贴现费用计入什么科目？

提问人：liuweisheng 时间：2022-03-03 19:55:48
求助陈版主，应收票据贴现满足终止确认，贴现费用计入财务费用还是投资收益，谢谢版主解惑。

回答人：chenyiwei
投资收益——金融资产终止确认损益。

提问人：蜀山 penguin 时间：2022-04-24 11:15:16
请教陈版，票据贴现，无论出表与否，银行扣减的部分本质上都是贴现利息支出。是不是应该全部放财务费用比较合适。而不是出表就放投资收益（本质也不是投资导致的损失），不出表就放财务费用？
谢谢！

回答人：chenyiwei
但目前的规定就是终止确认损益放在投资收益中。

提问人：0okm9ijn 时间：2022-05-30 17:06:13
陈版主，应收票据贴现终止确认的话，贴息按照《上市公司执行企业会计准则案例解析（ 2020 ）》里面第 82 页的案例解释，我看是确认为费用的，但是貌似你这边的意见一直是确认为“投资收益”的，准则也没有具体的解释，这个到底哪个合适些？

回答人：chenyiwei
按照目前的报表列报要求，应该是金融资产终止确认损益计入投资收益。

提问人：蜀山 penguin 时间：2022-06-10 17:02:00
请教陈版，
1 、应收票据如果不是以公允价值计量，管理模式是持有至到期，只是某次突然需要资金了，做了贴现，出表了，这个贴现的利息支出也是放投资收益-终止确认损益吗？
2 、金融资产终止确认出表了产生的损益，需要看金融资产是以公允价值计量还是摊余成本计量，再来看损益是放什么科目吗（比如应收账款保理）？如果应收账款以公允价值计量（因管理模式是出售），金融资产终止确认出表产生的损益计入投资收益-终止确认损益；如果应收账款以摊余成本计量（只是某次需要钱，做了保理），金融资产终止确认出表产生的损益计入财务费用？
谢谢！

回答人：chenyiwei
1 、是。 2 、目前一般理解都是投资收益。